臺灣新北地方法院刑事判決
111年度簡上字第88號
上  訴  人  臺灣新北地方檢察署檢察官
被      告  林佳萱


上列上訴人因被告傷害案件，不服本院中華民國110年11月29日
所為110年度簡字第3585號第一審刑事簡易判決（聲請簡易判決
處刑案號：110年度偵字第1612號），提起上訴，本院管轄之第
二審合議庭判決如下：
    主      文
上訴駁回。
    事實及理由
一、本案經本院管轄之第二審合議庭審理結果，認原審簡易判決
    以被告林佳萱犯刑法第277條第1項之傷害罪，判處拘役50日
    ，如易科罰金，以新臺幣1,000元折算1日，經核其認事、用
    法及量刑均無不當，應予維持，除證據部分應予補充「被告
    於本院準備程序及審理中之自白（見簡上卷第66頁、第118
    頁）」外，其餘均引用原審刑事簡易判決書所記載之事實、
    證據及理由（詳如附件）。
二、上訴人依告訴人邱仁傑之請求提起上訴，其上訴意旨略以：
    被告持球棒大力揮擊告訴人頭部，僅判處拘役50日，顯屬過
    輕，容有不符罪刑相當之比例與平等原則之嫌，請求撤銷原
    判決，更為適法判決等語。
三、按法官於有罪判決如何量處罪刑，為實體法賦予審理法官裁
    量之刑罰權事項，法官行使此項裁量權，自得依據個案情節
    ，參酌刑法第57條所定各款犯罪情狀之規定，於法定刑度內
    量處被告罪刑；除有逾越該罪法定刑或法定要件，或未能符
    合法規範體系及目的，或未遵守一般經驗及論理法則，或顯
    然逾越裁量，或濫用裁量等違法情事之外，自不得任意指摘
    其量刑違法（最高法院對此並著有80年台非字第473號、75
    年台上字第7033號、72年台上字第6696號、72年台上字第36
    47號等判例可資參照）；又按在同一犯罪事實與情節，如別
    無其他加重或減輕之原因，下級審量定之刑，亦無過重或失
    輕之不當情形，則上級審法院對下級審法院之職權行使，原
    則上應予尊重（最高法院85年度台上字第2446號裁判意旨可
    資參酌）。
四、查上訴人雖以原審量刑過輕為由提起上訴。惟原審審酌被告
    不思循理性方式處理爭端，僅因不滿告訴人持手機錄影蒐證
    即持球棒毆打告訴人成傷，所為應予非難；兼衡其犯罪之動
    機、目的、手段、告訴人所受傷勢，及其未曾因犯罪經法院
    判處罪刑之素行（見臺灣高等法院被告前案紀錄表）、教育
    程度為高職肄業（見被告之個人戶籍資料）、自陳家庭經濟
    狀況為小康、職業為商（見偵卷第7頁）、犯後坦承犯行，
    惟未與告訴人達成和解或賠償其損害等一切情狀，就被告所
    犯刑法第277條第1項之傷害罪，量處拘役50日，其所為既未
    逾越法定刑度，亦未有明顯濫用自由裁量之權限，且本案量
    刑時所應考量之情事，迄至本案上訴審言詞辯論終結時，與
    原審並無二致，揆諸前揭說明，本院對原審量刑之職權行使
    ，自當予以尊重，自難認量刑違法或不當。從而，上訴人猶
    執前詞指摘原審量刑不當，為無理由，應予駁回。
據上論斷，應依刑事訴訟法第455條之1第1項、第3項、第368條
、第373條，判決如主文。
本案經檢察官張勝傑聲請簡易判決處刑，檢察官林蔚宣到庭執行
職務。
中　　華　　民　　國　　111 　年　　11　　月　　23　　日
                  刑事第十八庭  審判長法  官  詹蕙嘉

                                      法  官  劉明潔

                                      法  官  施函妤
上列正本證明與原本無異。　　　　　　　　　　　　　　　　
不得上訴。
　　　　　　　　　　　　　　　　　　　書記官  謝昀真
中　　華　　民　　國　　111 　年　　11　　月　　24　　日